臺灣桃園地方法院民事裁定　　　　　　100年度司護字第511號
聲　請　人　桃園縣政府
法定代理人　吳志揚
相　對　人
即受安置人　A1　　　 姓名.
　　　　　　A2　　　 姓名.
上二人共同
法定代理人　B1　　　 （姓名住所詳如後附對照表）
　　　　　　B2　　　 （姓名住所詳如後附對照表）
上列當事人聲請延長安置事件，本院裁定如下：
    主  文
准將受安置人A1、A2自民國一百年十月十四日起延長安置於適當
場所參個月。
聲請程序費用由聲請人負擔。
    理  由
一、本件聲請意旨略以：相對人即受安置人A1（女，民國90年出
    生）、A2（男，民國93年出生），均係未滿12歲之兒童（依
    兒童及少年福利法第46條規定「不得揭露足以識別兒童及少
    年身分之資訊」，真實姓名年籍住所詳卷）。受安置人渠等
    與其父母親即法定代理人B1、B2同住，受安置人父母親均有
    喝酒之習癖，且經常爭吵，受安置人母親喝醉後就說要自殺
    ，受安置人父親則會辱罵受安置人A1、A2，長期對渠等精神
    虐待，造成兩人心生恐懼，為確保受安置人安全，聲請人於
    100 年01月11日起予以緊急安置，並聲請延長繼續安置迄今
    。於安置期間，受安置人父親未申請親子會面，亦無出面探
    視受安置人，而受安置人母親離家後目前處於失聯狀態，亦
    無法取得聯繫，其他家屬則因擔心遭受安置人父親報復、騷
    擾，故皆不願暫時照顧受安置人，又受安置人對於父親內心
    仍有恐懼，經社工員評估，目前受安置人及其家庭狀況尚未
    準備完成，暫不利渠等立即返家，為求受安置人繼續獲得更
    適切之保護照顧，爰依兒童及少年福利法第37條第2 項規定
    ，聲請准予裁定將受安置人A1、A2延長繼續安置於適當場所
    3 個月等語。
二、按「兒童及少年有下列各款情形之一，非立即給予保護、安
    置或為其他處置，其生命、身體或自由有立即之危險或有危
    險之虞者，直轄市、縣（市）主管機關應予緊急保護、安置
    或為其他必要之處置：一、兒童及少年未受適當之養育或照
    顧。二、兒童及少年有立即接受診治之必要，而未就醫者。
    三、兒童及少年遭遺棄、身心虐待、買賣、質押，被強迫或
    引誘從事不正當之行為或工作者。四、兒童及少年遭受其他
    迫害，非立即安置難以有效保護者。」，又「緊急安置不得
    超過七十二小時，非七十二小時以上之安置不足以保護兒童
    及少年者，得聲請法院裁定繼續安置。繼續安置以三個月為
    限；必要時，得聲請法院裁定延長之。」，兒童及少年福利
    法第36條第1 項、第37條第2 項定有明文。經查聲請人主張
    之事實，業據其提出保護個案延長安置摘要報告、本院100
    年度司護字第325 號民事裁定影本等件為證，堪認受安置人
    A1、A2有繼續安置資以保護照顧之必要，本件聲請於法尚無
    不合，應予准許。
三、依兒童及少年福利法第37條第2 項，非訟事件法第21條第1
    項前段，裁定如主文。
四、如對本裁定抗告須於裁定送達後10日內向本院提出抗告狀。
中    華    民    國   100    年    10    月    17    日
                  家事法庭  司法事務官  蔡育庭
以上正本係照原本作成。